【裁判字號】    95,訴,256
【裁判日期】    951116
【裁判案由】    毒品危害防制條例
【裁判全文】
臺灣宜蘭地方法院刑事判決               95年度訴字第256號
公  訴  人  臺灣宜蘭地方法院檢察署檢察官
被      告  甲○○
上列被告因毒品危害防制條例案件，經檢察官提起公訴（95年度
毒偵字第413號），經本院合議庭裁定以簡式審判程序審理，判
決如下：
    主  文
甲○○施用第壹級毒品，累犯，處有期徒刑柒月。
    事  實
一、甲○○於民國93年間因施用毒品案件，經觀察、勒戒後，認
    無繼續施用毒品之傾向，於93年12月8日執行完畢釋放，並
    由臺灣宜蘭地方法院檢察署檢察官於93年12月12日，以93年
    度毒偵字第798號為不起訴處分確定。又於94年間因違反毒
    品危害防制條例案件，經法院判處有期徒刑6月確定，並於
    94年9月20日易科罰金執行完畢（構成累犯）。詎其不知悔
    改，於觀察、勒戒執行完畢釋放後，5年內復基於施用第一
    級毒品海洛因之犯意，於95年2月11日20時55分許採尿前回
    溯26小時（起訴書誤載為72小時）內某時，在不詳處所，以
    不詳方式，施用第一級毒品海洛因1次。嗣於95年2月11日20
    時55分許，經警採集其尿液，送驗結果呈嗎啡陽性反應。
二、認定犯罪事實所憑之證據及理由：
（一）被告甲○○於本院審理中之自白。
（二）宜蘭縣警察局三星分局偵辦違反毒品危害防制條例案件尿
      液編號對照表、慈濟大學濫用藥物檢驗中心檢驗總表、憲
      兵司令部刑事鑑識中心95年10月4日（95）安鑑字第01711
      號鑑驗通知書各1份，可證被告有施用海洛因之事實。
（三）臺灣宜蘭地方法院檢察署檢察官93年度毒偵字第798號不
      起訴處分書、臺灣宜蘭地方法院檢察署刑案資料查註紀錄
      表、全國施用毒品紀錄表、法務部全國檢察官線上查詢刑
      案人犯在監所最新資料報表、臺灣高等法院被告前案紀錄
      表各1份，可證被告於觀察、勒戒執行完畢釋放後，5年內
      再犯毒品危害防制條例第10條之罪。
（四）上開（二）至（三）證據，足以佐證被告首開自白與事實
      相符。
三、論罪科刑之理由：
（一）按被告行為後，94年2月2日修正公布之刑法（下稱新法）
      已於95年7月1日施行，新法第2條第1項規定：「行為後法
      律有變更者，適用行為時之法律。但行為後之法律有利於
      行為人者，適用最有利於行為人之法律。」，係規範行為
      後法律變更所生新舊法律比較適用之準據法，於新法施行
      後，自應適用新法第2條第1項之規定，為「從舊從輕」之
      比較；又比較新舊法時，應就罪刑有關之共犯、未遂犯、
      想像競合犯、牽連犯、連續犯、結合犯，以及累犯加重、
      自首減輕暨其他法定加減原因（如身分加減）與加減比例
      等一切情形，本於統一性及整體性原則，綜其全部罪刑之
      結果而為比較（最高法院95年度第8次刑事庭會議決議參
      照）。經查：修正前刑法第47條規定：「受有期徒刑之執
      行完畢，或受無期徒刑或有期徒刑一部之執行而赦免後，
      5年以內再犯有期徒刑以上之罪者，為累犯，加重本刑至
      二分之一。」；修正後刑法第47條第1項規定：「受徒刑
      之執行完畢，或一部之執行而赦免後，5年以內故意再犯
      有期徒刑以上之罪者，為累犯，加重本刑至二分之一。」
      ，惟因本件被告係故意犯罪，是比較新舊法之結果，新法
      並非較有利於被告，依前揭刑法第2條第1項前段規定，本
      件應適用行為時法即95年7月1日修正生效施行前之刑法規
      定，先予敘明。
（二）次按海洛因屬毒品危害防制條例第2條第2項第1款所定之
      第一級毒品。故被告甲○○所為，係犯毒品危害防制條例
      第10條第1項之施用第一級毒品罪。
（三）被告持有第一級毒品海洛因之低度行為，為施用第一級毒
      品之高度行為所吸收，不另論處。
（四）被告於94年間因違反毒品危害防制條例案件，經法院判處
      有期徒刑6月確定，並於94年9月20日易科罰金執行完畢，
      此有臺灣高等法院被告前案紀錄表1份在卷可參，其於5年
      以內再故意犯本件有期徒刑以上之罪，應依修正前刑法第
      47條規定，論以累犯，並加重其刑。
（五）審酌被告僅有毒品危害防制條例之犯罪前科，有臺灣高等
      法院被告前案紀錄表1份在卷可參，素行尚稱良好，惟其
      前經觀察、勒戒後，仍再犯本罪，顯見其對於毒品之依賴
      性甚高，有予較長期間隔離社會之必要，與被告施用毒品
      之次數僅1次，和施用毒品足以造成神經方面損害，並容
      易引起財產、暴力方面犯罪，及被告犯罪後坦承犯行，態
      度良好等一切情狀，量處如主文所示之刑。
四、適用之法律：
（一）程序法方面：刑事訴訟法第273條之1第1項、第299條第1
      項前段、第310條之2。
（二）實體法方面：毒品危害防制條例第10條第1項，現行刑法
      第11條前段、第2條第1項前段，95年7月1日修正生效前刑
      法第47條。
本案經檢察官沈念祖到庭執行職務。
中    華    民    國    95    年    11    月    16    日
                  刑事第四庭    法  官  蘇錦秀
以上正本證明與原本無異。
如不服本判決應於收受本判決後10日內向本院提出上訴書狀，其
未敘述上訴理由者，並得於提起上訴後10日內向本院補提理由書
狀(均須按他造當事人之人數附繕本)「切勿逕送上級法院」。
                                書記官  葉瑩庭
中    華    民    國    95    年    11    月    16    日
【附錄本案論罪科刑法條】
★毒品危害防制條例第10條：
施用第1級毒品者，處6月以上5年以下有期徒刑。
施用第2級毒品者，處3年以下有期徒刑。


司法院資訊處製作；財團法人民間司法改革基金會備份。
